臺灣臺南地方法院刑事判決　　　　　　　　　　　　　九十二年度易字第三五四號
　　公　訴　人　臺灣臺南地方法院檢察署檢察官
　　被　　　告　丙○○
右列被告因家暴傷害等案件，經檢察官提起公訴（九十一年度偵緝字第九五三、九五
六號），本院判決如左：
    主  文
丙○○被訴恐嚇致生危害於安全部分無罪。
被訴傷害部分公訴不受理。
    理  由
一、公訴意旨略以：被告丙○○於民國（下同）九十一年五月二十四日下午五時五分
    許，騎駛重型機車在路上遇見騎駛輕型機車之告訴人丁○○，被告欲向告訴人追
    問電話帳單之事，告訴人不願與其糾纏，加速離去，被告沿路追隨，至臺南縣官
    田鄉○鎮村○○○街與工崇北路路口，竟基於傷害人身體之犯意，先以腳踹告訴
    人行進中之機車，致告訴人人車倒地，而受有右小腿擦挫傷之傷害，嗣告訴人自
    行爬起前往友人乙○○位於同村工社中街十九巷三十號之住處求救，被告復隨後
    追至，並承前傷害之犯意，一邊出言恫稱：「這一次要打死你」，一邊出拳毆打
    告訴人臉部，致告訴人心生畏懼，並受有顏面裂傷二公分併鼻骨斷裂之傷害，因
    認被告涉有刑法第三百零五條之恐嚇危害安全罪嫌及同法第二百七十七條第一項
    之傷害罪嫌云云。
二、無罪部分：
  (一)按犯罪事實應依證據認定之，無證據不得認定犯罪事實，且不能證明被告犯罪者
    ，應諭知無罪之判決，刑事訟訴法第一百五十四條第二項、第三百零一條第一項
    分別定有明文。次按認定不利於被告之事實，須依積極證據，苟積極證據不足為
    不利於被告事實之認定時，即應為有利於被告之認定，更不必有何有利之證據；
    又告訴人之告訴，係以使被告受刑事訴追為目的，是其陳述是否與事實相符，仍
    應調查其他證據以資審認，最高法院三十年上字第八一六號、五十二年臺上字第
    一三○○號分別著有判例可資參照。
  (二)公訴意旨認被告涉有刑法第三百零五條之恐嚇危害安全罪嫌，無非以證人即告訴
    人丁○○之指訴為其論據。訊據被告固坦承曾於九十一年五月二十四日，在臺南
    縣官田鄉○鎮村○○○街十九巷三十號證人乙○○住處，出手毆打證人丁○○之
    事實不諱，但堅決否認有何恐嚇犯行，辯稱：當日並未口出「這一次要打死你」
    等語。經查，證人即告訴人丁○○於偵查以至本院審理時，固均證稱：被告於證
    人乙○○家中毆打伊時，曾恫嚇稱「這一次要打死你」云云，惟證人丁○○於九
    十一年五月三十一日警詢時，僅稱遭被告毆打成傷，並未提及被告同時有出言恫
    嚇情事，此有上開期日警詢筆錄附卷可稽，至同年七月九日檢察官訊問時，始陳
    稱：「（問：他有無另外恐嚇你？）沒有。對我講這一次要打死我」等語（見臺
    灣臺南地方法院檢察署九十一年度偵字第六三一八號偵查卷第十四頁），則證人
    丁○○於案發後數日員警詢問時，並未陳述遭被告恐嚇情事，經過一個月餘檢察
    官訊問時，始陳述被告口出恐嚇言詞，其記憶反較案發後數日為清晰，顯與常情
    不符。且證人乙○○雖經本院合法傳喚而未到庭，惟其於警詢中證稱：「九十一
    年五月二十四十七十五分左右，丁○○到我住宅，叫我幫他報案，過不久丙○○
    隨後來，毆打丁○○臉部鼻子位置乙拳，我就報警處理」等語（見證人乙○○九
    十一年六月一日警詢筆錄），亦未陳稱被告有出言恫嚇證人丁○○之舉。本件證
    人丁○○指訴被告恐嚇犯行，既乏相關積極證據佐證，且證人丁○○之指訴復有
    前開疑義，參酌前引最高法院判例意旨，即難僅以證人即告訴人丁○○之指訴，
    遽為不利於被告之認定。
  (三)至於，被告於本院九十三年五月十四日審理時，固供稱：「（檢察官問被告：公
    訴部分為妨害自由及恐嚇罪，是否認罪？）我沒有妨害告訴人的自由，我只是遇
    到告訴人詢問他東西何時歸還而已。（改稱）我承認我有騎車跟隨告訴人，我承
    認恐嚇及妨害自由部分」等語。惟按法院未為協商判決者，被告或其代理人、辯
    護人在協商過程中之陳述，不得於本案或其他案件採為對被告或其他共犯不利之
    證據，刑事訴訟法第四百五十五條之七定有明文。查被告之所以於本院審理期日
    所為上開陳述，其目的在請求公訴人向本院聲請進行協商程序，是時本案業已進
    入協商過程，茲本案被告被訴恐嚇部分犯行，既未為協商判決，而仍依通常程序
    審理，參酌前引刑事訴訟法第四百五十五條之七之規定，被告前開於協商過程之
    陳述自不得於本案採為對被告不利之證據。
  (四)綜上所述，本案證人即告訴人之指訴既有疑義，且乏相關證據佐證，此外復查無
    其他積極證據足認被告有何公訴人所指恐嚇犯行，應認被告被訴恐嚇致生危害於
    安全部分之犯行，其犯罪尚屬不能證明，爰就該部分依法為無罪判決之諭知。
三、不受理部分：
  (一)按告訴乃論之罪，告訴人於第一審辯論終結前，得撤回其告訴，又告訴經撤回者
    ，應論知不受理之判決，並得不經言詞辯論為之，刑事訴訟法第二百三十八條第
    一項、第三百零三條第三款、第三百零七條定有明文。
  (二)本件告訴人丁○○告訴被告傷害案件，起訴書認被告係觸犯刑法第二百七十七條
    第一項之傷害罪，依同法第二百八十七條前段之規定，須告訴乃論。
  (三)茲據告訴人於九十三年五月十四日具狀檢附和解書撤回告訴，並於本院同日審理
    時當庭表明撤回告訴之意，揆諸首揭說明，就被告被訴傷害部分，應諭知不受理
    之判決，並不經言詞辯論為之。
據上論斷，應依刑事訴訟法第三百零一條第一項、第三百零三條第三款、第三百零七
條，判決如主文。
本案經檢察官甲○○到庭執行職務。
中      華      民      國      九十三      年      七    月    十六    日
                                  臺灣臺南地方法院刑事第六庭
                                      審判長法  官  黃光進
                                            法  官  張瑛宗
                                            法  官  周紹武
右正本證明與原本無異。
如不服本判決，應於判決送達後十日內，向本院提出上訴狀。
                                            書記官  許美惠
中      華      民      國      九十三      年      七    月    十六    日
